臺灣臺東地方法院刑事附帶民事判決
原　　　告　甲○○
被　　　告　乙○○
上列被告因本院97年度東交簡字第125號公共危險案件，經原告
提起附帶民事訴訟，請求損害賠償事件，本院判決如下︰
    主    文
原告之訴及假執行之聲請均駁回。
    理    由
一、原告聲明求為判決：被告應給付原告新臺幣30萬元，並自民
    國97年5月3日起至清償日止，按年利率百分之二計算之利息
    。並陳明願供擔保請准宣告假執行。其陳述略稱：原告於97
    年3月23日駕駛車牌號碼7M-1045號自用客貨車，載有妻子及
    女兒，行經台東縣太麻里鄉○○村○○○○道路隙山途中，
    遭被告所駕駛之車號1399—QM號自用小貨車擦撞，而事故之
    原因乃被告犯刑法第185條之3公共危險罪所致，茲原告之車
    牌號碼7M-1045號自用客貨車經維修後，支出不少費用，無
    車可用，且須租車使用，損及原告名譽及信用，爰依侵權行
    為請求被告賠償修車費8萬元、工作損失2萬元、精神及名譽
    損失20萬元。
二、被告未為任何聲明或陳述，亦未提出任何書狀。
三、按因犯罪而受損害之人，於刑事訴訟程序得附帶提起民事訴
    訟，對於被告及依民法負賠償責任之人，請求回復其損害；
    又法院認為原告之訴不合法或無理由者，應以判決駁回之，
    刑事訴訟法第487條第1項及第502條第1項分別定有明文。
四、被告所犯公共危險罪嫌，業經本院於97年5月9日，以97年度
    東交簡字第125號判處被告拘役51日，如易科罰金，以1千元
    折算1日。經查，該刑事簡易判決審理之範圍限於被告服用
    酒類後，已達不能安全駕駛動力交通工具之程度而駕駛之行
    為，並不及於被告擦撞損壞原告之自用客貨車，是否構成刑
    法第354條之毀損罪或其他犯罪。原告雖主張其駕駛之上開
    車牌號碼7M-1045號自用客貨車輛因被告酒後不能安全駕駛
    遭擦撞而毀壞等情，經核被告於警詢謂「此次車禍原因為意
    外」，且原告於警詢亦謂「不認識原告亦無仇恨或糾紛」。
    足徵，依兩造之陳述，原告之自用客貨車，係遭被告毀損，
    故被告應賠償原告因自用客貨車遭毀損所受損害30萬元。茲
    刑法並未處罰過失毀損之行為，且本件檢察官聲請簡易判決
    處刑書，並未就被告擦撞原告之自用客貨車，是否構成故意
    毀損行為，一併聲請簡易判決處刑，故被告駕車擦撞原告所
    有之車牌號碼7M-1045號自用客貨車部分之行為，對被告而
    言並不構成刑事犯罪，故原告主張其所有之上開車輛遭擦撞
    受有財產及精神名譽之損害等情，請求被告賠償，因被告過
    失毀損行為不構成刑事犯罪，原告就其所受損害部分，並非
    前開刑事訴訟法第487條第1項所稱因犯罪而受損害之人，自
    不得提起附帶民事訴訟。從而，原告之訴不合法，應予駁回
    ，又原告之訴既經駁回，其假執行之聲請亦失所附麗，爰併
    予駁回之。
五、據上論斷，應依刑事訴訟法第502條第1項，判決如主文。
中　　華　　民　　國　　96　　年　　5 　　月　  9 　　日
                  交通法庭  法  官  陳義忠
以上正本與原本無異。
如不服本判決應於收受本判決後10日內向本院提出上訴書狀，其
未敘述上訴理由者，並得於提起上訴後10日內向本院補提理由書
。（須附繕本）
中　　華　　民　　國　　97　　年　　5 　　月　　9 　　日
                            書記官  高美枝
